臺灣臺北地方法院民事裁定  
111年度勞補字第275號
原      告  謝信枝  

訴訟代理人  歐陽弘律師
複代理人    馬承佑律師
被      告  美商建昇全球股份有限公司

法定代理人  SAMUEL  ROBERT SHRENKER

上列當事人間請求確認僱傭關係等事件，本院裁定如下：
    主  文
原告應於收受本裁定送達後五日內補繳勞動調解聲請費新臺幣參
仟元，逾期未繳，即駁回原告之訴。
    理  由
一、按勞動事件，於起訴前，應經法院行勞動調解程序。前項事
    件當事人逕向法院起訴者，視為調解之聲請。有關勞動事件
    之處理，依本法之規定；本法未規定者，適用民事訴訟法及
    強制執行法之規定，勞動事件法第15條、第16條第1項、第2
    項定有明文。又按因財產權事件聲請調解，其標的之金額或
    價額未滿新臺幣（下同）10萬元者，免徵聲請費；10萬元以
    上，未滿100萬元者，徵收1,000元；100萬元以上，未滿500
    萬元者，徵收2,000元；500萬元以上，未滿1,000萬元者，
    徵收3,000元；1,000萬元以上者，徵收5,000元。調解之聲
    請不合法者，勞動法庭之法官應以裁定駁回之。但其情形可
    以補正者，應定期間先命補正，民事訴訟法第77條之20第1
    項、勞動事件法第22條第1項亦有明文。
二、經查，原告起訴未據繳納裁判費，而本件請求確認僱傭關係
    等事件屬於勞動事件法第2條第1項第1款所稱勞動事件，無
    同法第16條第1項但書所列情形，依法應視為調解之聲請。
    又原告聲明請求㈠先位聲明：⑴確認兩造間僱傭關係存在。⑵
    被告應自民國111年2月8日起至原告復職之日止，按月於次
    月1日給付原告薪資及勞工退休金補償共計13萬7,902元，及
    自各期應給付日之翌日起至清償日止，按年息5%計算之利息
    。⑶被告應給付原告53萬1,651元及法定遲延利息；㈡備位聲
    明：被告應給付原告76萬4,597元及法定遲延利息。而原告
    先、備位聲明，核屬以一訴主張數項標的，且二者不可併存
    而應為選擇，認本件訴訟標的價額應擇高認定之。又先位聲
    明中第1項請求確認僱傭關係存在與第2項請求薪資及勞工退
    休金補償，雖為不同訴訟標的，惟自經濟上觀之，其訴訟目
    的一致，不超出終局標的範圍，訴訟標的價額應擇其中價額
    較高者定之（最高法院95年度台抗字第64號裁定意旨參照）
    ，即應以第1項請求總額核定之。因聲明第1項屬定期給付涉
    訟，而原告雖已逾勞動基準法第54條第1項第1款強制退休年
    齡，審酌原告工作內容為進出口貨物安排、支付貨款、日常
    開銷及文書處理，並無法令上限制，故推定原告尚可工作之
    期間超過5年，依勞動事件法第11條規定，其存續期間超過5
    年者，應以5年計算訴訟標的價額，故以原告5年薪資加勞工
    退休金之總額827萬4,120元（計算式：137,902元×12月×5年
    ＝8,274,120元）核定聲明第1項請求之訴訟標的價額，加計
    第3項積欠之工資、勞工退休金損害賠償及代墊費用共計53
    萬1,651元，本件先位聲明訴訟標的價額即為880萬5,771元
    （計算式：8,274,120元＋531,651元＝8,805,771元）；至備
    位聲明訴訟標的金額為76萬4,597元，原告就先位聲明可獲
    利益即訴訟標的價額最高，則本件訴訟標的價額為827萬4,1
    20元，依民事訴訟法第77條之20第1項之規定，應徵調解費3
    ,000元。茲依勞動事件法第22條第1項但書之規定，命原告
    於收受本裁定送達後5日內補繳，逾期不繳，即駁回其訴。
三、特此裁定。
中　　華　　民　　國　　111 　年　　 6　　月　　13  　日
                    勞動法庭　  法　官    莊仁杰
以上正本係照原本作成。
如不服本裁定關於核定訴訟標的價額部分，應於送達後10日內向
本院提出抗告狀，並繳納抗告費新臺幣1,000元；其餘關於命補
繳裁判費等部分，不得抗告。
中　　華　　民　　國　　111 　年　　6 　　月　　13　　日
                                書記官    廖宣惟